臺灣高等法院民事裁定
109年度上易字第814號
上  訴  人  賴彥志  

訴訟代理人  呂理銘律師
            楊晴文律師
被  上訴人  潘譽文  

訴訟代理人  潘維成律師
複  代理人  湯偉律師  
被  上訴人  台灣房屋仲介股份有限公司龍岡分公司

法定代理人  宋滿華  
被  上訴人  林孟燕  


上二人共同
訴訟代理人  李德瑋  


上列當事人間請求損害賠償事件，本院裁定如下：
    主  文
本件上訴人於第二審之上訴利益價額核定為新臺幣壹佰壹拾陸萬
參仟肆佰伍拾元。
上訴人應於收受本裁定正本七日內，逕向本院補繳第二審裁判費
新臺幣柒仟參佰零玖元。如未依限補正，即裁定駁回第二審上訴
。
    理  由
一、按訴訟標的之價額，由法院核定。核定訴訟標的之價額，以
    起訴時之交易價額為準；無交易價額者，以原告就訴訟標的
    所有之利益為準。以一訴主張數項標的者，其價額合併計算
    之。但所主張之數項標的互相競合或應為選擇者，其訴訟標
    的價額，應依其中價額最高者定之。以一訴附帶請求其孳息
    、損害賠償、違約金或費用者，不併算其價額。向第二審法
    院上訴，應依民事訴訟法第77條之13及第77條之14規定，加
    徵裁判費十分之五。上訴不合法者，第二審法院應以裁定駁
    回之，但其情形可以補正者，審判長應定期間先命補正。民
    事訴訟法第77條之1第1、2項、第77條之2第2項、第77條之1
    6第1項前段、第444條第1項分別定有明文。
二、經查：
  ㈠上訴人於原審起訴主張依侵權行為或不完全給付、不當得利
    之法律關係，請求被上訴人潘譽文、林孟燕（下單獨均逕稱
    姓名）、台灣房屋仲介股份有限公司龍岡分公司（下逕稱台
    灣房屋龍岡店，與上2人合稱被上訴人3人）應共同給付如附
    表項次1至6甲欄所示金額共新臺幣（下同）116萬3,450元之
    本息（見原審壢簡字卷第40至41頁、第43至45頁、第65頁、
    原審訴字卷第25、51、97、102、110頁），或依其與潘譽文
    所簽租賃契約（下稱系爭租約）第5條約定，請求潘譽文返
    還附表項次3所示房屋押租金9萬6,000元（見原審壢簡字卷
    第42頁），擇一為有利於其之判決。原審判決上訴人全部敗
    訴，上訴人不服，提起一部上訴（見原審訴字卷第167至169
    頁），聲明：㈠原判決關於駁回上訴人下開第2項請求部分廢
    棄。㈡上廢棄部分，被上訴人3人應共同給付上訴人106萬1,7
    80元（項目金額如附表乙㈠欄所示）。嗣於本院審理中擴張
    上訴請求總金額如原起訴請求總金額（詳如附表項次1至6乙
    ㈡欄所示），並將請求之共同給付（即原係請求被上訴人3人
    各負擔3分之1），其中如附表項次1、4、5、6所示合計金額
    104萬3,450元之本息部分，擴張為請求林孟燕、台灣房屋龍
    岡店連帶給付及潘譽文給付，如其中任一人已為給付，其他
    人於其給付範圍內免給付義務，另附表項次2部分，則僅向
    台灣房屋龍岡店請求，但擴張請求金額為該項次金額本息之
    全額，且撤回就項次2對林孟燕、潘譽文之上訴，及項次3對
    台灣房屋龍岡店、林孟燕之上訴，暨項次3之利息請求（見
    本院卷第299頁），是本件上訴人於第二審之上訴利益價額
    ，其中關於上訴人請求林孟燕、台灣房屋龍岡店連帶給付10
    4萬3,450元本息，及潘譽文給付同上金額本息，如其中任一
    人已為給付，其他人於其給付範圍內免給付責任部分，依民
    事訴訟法第77條之2第1項但書、第2項規定，依其中價額最
    高者核定為104萬3,450元（利息部分不併算其價額），並與
    上訴人請求台灣房屋龍岡店給付2萬4,000元本息及潘譽文給
    付9萬6,000元部分，依同法第77條之2第1項本文、第2項規
    定，合併計算上訴利益價額為116萬3,450元（計算式：104
    萬3,450元+2萬4,000元+9萬6,000元=116萬3,450元，利息部
    分不併算其價額），應徵第二審裁判費1萬8,874元，上訴人
    僅繳交1萬1,565元（見本院卷第19、20頁，計算式：7,935
    元+3,630元=1萬1,565元），尚欠繳7,309元（計算式：1萬8
    ,874元-1萬1,565元=7,309元），其上訴之法定程式尚有欠
    缺。
  ㈡從而，本件上訴人於第二審之上訴利益價額核定為116萬3,45
    0元，上訴人應補繳第二審裁判費7,309元，茲限上訴人於收
    受本裁定正本7日內，如數逕向本院補繳，逾期即駁回其上
    訴。
三、爰裁定如主文。
中　　華　　民　　國　　110 　年　　2 　　月　　24　　日
                  民事第十九庭  
                      審判長法  官  魏麗娟
                            法  官  張婷妮
                            法  官  陳慧萍
正本係照原本作成。
不得抗告。
中　　華　　民　　國　　110 　年　　2 　　月　　24　　日

   　　　　　　　　　　　　 書記官  任正人

附表（上訴人請求賠償項目金額）：
項 次 項                目 甲、原起訴請求金額 （新臺幣，下同） 乙、聲明上訴請求金額     ㈠原聲明上訴請求金額 ㈡擴張後上訴請求金額（同原起訴請求金額） 1 裝潢費 94萬8,000元 86萬2,080元 94萬8,000元 2 仲介費 2萬4,000元 2萬4,000元 2萬4,000元 3 押租保證金 9萬6,000元 9萬6,000元 9萬6,000元 4 房屋復原（天花板、地板）費用 4萬9,700元 4萬9,700元 4萬9,700元 5 治療椅訂金 3萬0,000元 1萬5,000元 3萬0,000元 6 會計軟體費用 1萬5,750元 1萬5,000元 1萬5,750元 項次1、4、5、6合計    104萬3,450元 項次1至6合計  116萬3,450元 106萬1,780元 116萬3,450元 備註： 上訴人原起訴請求被上訴人3人共同給付項次1至6合計金額116萬3,450元。上訴人上訴並擴張上訴聲明後，就項次1、4、5、6合計金額104萬3,450元之本息，請求林孟燕、台灣房屋龍岡店連帶給付，或潘譽文給付，如其中一人已為給付，其他人於其給付範圍內免給付義務；就項次2金額，僅向台灣房屋龍岡店請求；就項次3金額，則僅向潘譽文請求。